el: Περιλαμβάνονται προϊόντα σετ: Ζώνη; Κομμάτι υφάσματος για μπλούζα; Κανκάν; Ντουπάτα; Φούστα Λεχένγκα; Μισοφόρι; Πόντσο/κάπα; Ύφασμα σάρι; Ραμμένη μπλούζα; Άλλο
lt-LT: Į komplektą įeinantys daiktai: Diržas; Palaidinės audinys; Kankanas; Dupata; Lenga sijonas; Pasijonis; Pončas / pelerina; Sario audinys; Pasiūta palaidinė; Kita
nb: Inkluderte elementer i sett: Belte; Blusestoff; Cancan; Dupatta; Lehenga-skjørt; Underskjørt; Poncho/kappe; Sari-stoff; Sydd bluse; Annet
ko: 세트 품목 포함: 벨트; 블라우스 천; 캉캉; 두파타; 레헹가 스커트; 페티코트; 판초/케이프; 사리 원단; 스티치 블라우스; 기타
nl: Inbegrepen items: Riem; Blousestuk; Cancan; Dupatta; Lehenga-rok; Petticoat; Poncho/cape; Sari-stof; Gestikte blouse; Overig
de: Im Set enthaltene Artikel: Gürtel; Blusenstoff; Cancan; Dupatta; Lehenga-Rock; Petticoat; Poncho/Cape; Sari-Stoff; Genähte Bluse; Andere
hr-HR: Uključeni set artikala: Remen; Komad za bluzu; Kankan; Dupatta; Lehenga suknja; Podsuknja; Pončo / pelerina; Tkanina za sari; Sašivena bluza; Ostalo
zh-TW: 包含套組品項: 腰帶; 未縫製上衣布料; 裙撐; 披巾; 蘭加裙; 襯裙; 斗篷/披風; 紗麗布料; 已縫製上衣; 其他
en: Set items included: Belt; Blouse piece; Cancan; Dupatta; Lehenga skirt; Petticoat; Poncho/cape; Saree fabric; Stitched blouse; Other
fr: Articles inclus dans le lot: Ceinture; Tissu pour chemisier; Cancan; Dupatta; Jupe lehenga; Jupon; Poncho/cape; Tissu de sari; Chemisier cousu; Autre
sv: Delar som ingår i setet: Bälte; Blusdel; Cancan; Dupatta; Lehenga-kjol; Underkjol; Poncho/cape; Saree-tyg; Sydd blus; Övrigt
hu: Szett tartozék elemei: Öv; Blúzanyag; Kánkán; Dupatta; Lehenga szoknya; Alsószoknya; Poncsó / Köpeny; Szári anyag; Varrott blúz; Egyéb
ro-RO: Articole din set incluse: Curea; Material pentru bluză; Cancan; Dupatta; Fustă lehenga; Jupă; Poncho/capă; Material pentru sari; Bluză cusută; Altele
pt-PT: Itens incluídos no conjunto: Cinto; Peça de blusa; Cancan; Dupatta; Saia lehenga; Saiote; Poncho/capa; Tecido de sari; Blusa costurada; Outro
tr: Dahil olan set parçaları: Kemer; Bluz kumaşı; Tarlatan; Dupatta; Lehenga etek; Jüp; Panço/pelerin; Sari kumaşı; Dikilmiş bluz; Diğer
cs: Položky obsažené v sadě: Pásek; Látka na blůzu; Spodnička (cancan); Dupatta (šál); Sukně lehenga; Spodnička; Pončo/pelerína; Látka na sárí; Ušitá blůza; Jiné
ja: セットアイテム付き: ベルト; ブラウスピース; カンカン; デュパッタ; レヘンガスカート; ペチコート; ポンチョ/ケープ; サリー生地; 仕立て済みブラウス; その他
bg-BG: Включени елементи в комплекта: Колан; Плат за блуза; Канкан; Дупата; Пола лехенга; Фуста; Пончо/пелерина; Плат за сари; Ушита блуза; Друго
it: Articoli del set inclusi: Cintura; Tessuto per blusa; Cancan; Dupatta; Gonna lehenga; Sottogonna; Poncho/Mantella; Tessuto per sari; Blusa cucita; Altro
sk-SK: Kusy súpravy v cene: Opasok; Látka na blúzku; Kankán; Dupatta; Sukňa lehenga; Spodnička; Pončo/pelerína; Látka na sárí; Ušitá blúzka; Iné
es: Artículos del set incluidos: Cinturón; Pieza de blusa; Cancán; Dupatta; Falda lehenga; Enagua; Poncho/capa; Tela para sari; Blusa cosida; Otro
zh-CN: 包括套装物品: 腰带; 罩衫面料; 裙撑; 披肩 (Dupatta); 兰加裙; 衬裙; 斗篷/披肩; 纱丽面料; 缝制好的罩衫; 其他
fi: Setin mukana tulevat tarvikkeet: Vyö; Puserokangas; Cancan; Dupatta; Lehenga-hame; Alushame; Poncho/viitta; Sari-kangas; Ommeltu pusero; Muu
ru: Элементы набора: Пояс; Отрез для блузки; Канкан; Дупатта; Юбка лехенга; Нижняя юбка; Пончо/накидка; Ткань для сари; Сшитая блузка; Другое
pl: Dołączono elementy zestawu: Pasek; Tkanina na bluzkę; Halka usztywniana; Dupatta; Spódnica lehenga; Halka; Ponczo/peleryna; Tkanina na sari; Uszyta bluzka; Inne
da: Medfølgende dele i sæt: Bælte; Stof til bluse; Cancan; Dupatta; Lehenga-nederdel; Underskørt; Poncho/kappe; Sari-stof; Færdigsyet bluse; Andet
pt-BR: Itens incluídos no conjunto: Cinto; Peça de blusa; Cancan; Dupatta; Saia Lehenga; Anágua; Poncho/capa; Tecido de sari; Blusa costurada; Outros
vi: Các món đồ đi kèm trong bộ: Thắt lưng; Vải may áo blouse; Váy lót cancan; Khăn dupatta; Chân váy lehenga; Váy lót; Áo choàng poncho/áo choàng không tay; Vải may saree; Áo blouse may sẵn; Khác
th: รายการสินค้าที่รวมอยู่ในชุด: เข็มขัด; ชิ้นผ้าสำหรับตัดเสื้อ; สุ่มแคนแคน; ผ้าคลุม; กระโปรงเลเฮงกา; กระโปรงซับใน; เสื้อปอนโช/เสื้อคลุม; ผ้าส่าหรี; เสื้อตัดเย็บสำเร็จ; อื่นๆ
sl-SI: Vključeni predmeti v kompletu: Pas; Kos za bluzo; Kankan; Dupatta; Krilo lehenga; Spodnje krilo; Pončo/ogrinjalo; Tkanina za sari; Sešita bluza; Drugo